臺灣臺中地方法院刑事判決
111年度易字第301號
公  訴  人  臺灣臺中地方檢察署檢察官
被      告  林晟光



上列被告因竊盜案件，經檢察官提起公訴（111年度偵字第3599
號），本院判決如下：
    主    文
林晟光犯踰越安全設備竊盜罪，處有期徒刑柒月；又犯踰越牆垣
竊盜罪，處有期徒刑捌月。應執行有期徒刑壹年。
扣案之黑色頭套壹個及黑色手套壹雙，均沒收；未扣案之犯罪所
得新臺幣陸萬伍仟壹佰壹拾陸元及不詳廠牌之平板電腦貳臺，均
沒收，於全部或一部不能沒收或不宜執行沒收時，追徵其價額。
    犯罪事實
一、林晟光意圖為自己不法之所有，基於加重竊盜之犯意，分別
    為下列犯行：
　㈠於民國111年1月10日1時46分許，騎乘車牌號碼000-0000號普
    通重型機車前往臺中市○區○村路0段000號「五十嵐飲料店」
    後方之防火巷，穿戴扣案之頭套及手套後，即沿著該址房屋
    外牆上外掛之冷氣主機攀爬至3樓後，再自冷氣孔洞進入該
    飲料店之3樓，並前往1樓，徒手竊取店長蔡佳芸置放於店內
    之現金（包括個人所有及商店所有）共計新臺幣（下同）2,
    500元得手。
　㈡復於同日2時41分許，從前開「五十嵐飲料店」之3樓跨越戶
    戶相鄰之女兒牆，而以此方式攀爬侵入鄰近之臺中市○區○村
    路0段000號「布萊恩紅茶店」，復由該址3樓之鐵皮半隔層
    處步行入內並開啟該店未上鎖之門，再前往1樓，徒手竊取
    店長紀尹雯置放於該店內之現金62,616元及不詳廠牌之平板
    電腦2臺（每臺市值6,000元）等物，得手後復自該址3樓跨
    越女兒牆返回前揭「五十嵐飲料店」，開啟該店1樓後方之
    鐵門離去，並騎乘前開機車逃離現場。
　㈢嗣經警於111年1月17日18時30分許，持本院核發之搜索票前
    往林晟光位在臺中市○區○○路000巷00號居所執行搜索，當場
    扣得黑色頭套1個及黑色手套1雙等物，因而循線查悉上情。
二、案經臺中市政府警察局第一分局報告臺灣臺中地方檢察署檢
    察官偵查起訴。
    理    由
一、證據能力部分：
    按被告以外之人於審判外之言詞或書面陳述，除法律有規定
    者外，不得作為證據，刑事訴訟法第159條固定有明文，惟
    被告以外之人於審判外之陳述，雖不符同法第159條之1至之
    4規定，而經當事人於審判程序同意作為證據，法院審酌該
    言詞陳述或書面陳述作成時之情況，認為適當者，亦得為證
    據；又當事人、代理人或辯護人於法院調查證據時，知有第
    159條第1項不得為證據之情形，而未於言詞辯論終結前聲明
    異議者，視為有前項之同意，同法第159條之5亦定有明文。
    其立法意旨在於傳聞證據未經當事人之反對詰問予以核實，
    原則上先予排除，惟若當事人已放棄詰問或未聲明異議，基
    於證據資料愈豐富，愈有助於真實發現之理念，且強化言詞
    辯論原則，法院自可承認該傳聞證據例外擁有證據能力。經
    查，本案判決所引用之供述證據（含言詞及書面陳述），被
    告林晟光於本院審理時表示同意有證據能力等語（見本院卷
    第66至67頁），且檢察官及被告於本院調查證據時，亦均未
    於言詞辯論終結前聲明異議（見本院卷第67至69頁），又本
    院審認上開證據作成時之情況，應無違法取證或不當情事，
    與本案待證事實間復具有相當之關聯性，以之作為證據應屬
    適當，依刑事訴訟法第159條之5規定，自有證據能力。
二、認定犯罪事實之證據及理由：
　㈠上開犯罪事實，業據被告於警詢、偵查、本院羈押訊問及審
    理時均坦承不諱(見臺灣臺中地方檢察署111年度偵字第3599
    號卷【下稱偵卷】第95至101頁、第261至264頁，本院111年
    度聲羈字第44號卷第18頁，本院卷第70頁)，核與證人即告
    訴人蔡佳芸、紀尹雯分別於警詢時之證述情節均大致相符（
    見偵卷第109至119頁），並有111年1月18日員警職務報告（
    見偵卷第73頁）、本院111年度聲搜字第101號搜索票（見偵
    卷第121頁）、臺中市政府警察局第一分局搜索扣押筆錄及
    扣押物品目錄表（見偵卷第123至131頁）、監視器錄影畫面
    翻拍照片（見偵卷第143至171頁）、搜索及扣押物品照片（
    見偵卷第173至181頁）、車牌號碼000-0000號普通重型機車
    車輛詳細資料報表（見偵卷第193頁）、現場蒐證照片（見
    偵卷第224至254頁）及監視器錄影光碟1片等資料在卷可證
    ，復有扣案之黑色頭套1個及黑色手套1雙可佐，足見被告之
    任意性自白核均與事實相符，均堪採信。
　㈡綜上所述，本案事證明確，被告上開加重竊盜犯行均堪認定
    ，俱應依法論科。
三、論罪科刑
　㈠按刑法第321條第1項第2款規定將門窗、牆垣、其他安全設備
    並列，又按108年5月29日經總統公布修正施行，並自同年月
    31日生效之刑法第321條第1項第2款將原條文之「門扇」修
    正為「門窗」。在修正前，實務向來認為「門扇」專指門戶
    ，即分隔住宅或建築物內外之間的出入口大門，至於「其他
    安全設備」乃指門扇、牆垣以外，依通常觀念足認防盜之一
    切設備，如電網、門鎖以及窗戶等是。而從該次修正理由明
    白表示「『門扇』修正為『門窗』……，以符實務用語」等語，可
    知立法者認為過往將窗戶認定為「其他安全設備」，而非「
    門扇」之實務見解容易造成誤會，為使法條用語符合實際狀
    況，遂予修法，是新法修正後，窗戶應屬該條文所規範的「
    門窗」而非「其他安全設備」。則修法後所謂「門窗」，除
    狹義指分隔住宅或建築物內外之間之出入口大門外，尚包括
    窗戶而言；而所謂「牆垣」係指以土磚石作成者，包括住宅
    或建築物之牆壁，及圍繞房屋或其庭院土地上之圍牆；而所
    謂「其他安全設備」，指門窗、牆垣以外，依通常觀念足認
    防盜之一切設備而言；又該條款所謂「毀」係指毀壞，稱「
    越」則指踰越或超越，祇要毀壞、踰越或超越安全設備之行
    為使該安全設備喪失防閑作用，即該當於前揭規定之要件。
    經查，本案如犯罪事實欄一㈠所示部分，被告係自「五十嵐
    飲料店」3樓之冷氣孔洞攀爬進屋，且因該冷氣孔洞為門窗
    、牆垣以外，依社會通常觀念足認為防盜之設備，故被告此
    部分所為，自屬踰越安全設備之行為；又如犯罪事實欄一㈡
    所示部分，被告翻越連棟建築物相鄰之女兒牆後進入「布萊
    恩紅茶店」行竊之舉，則屬踰越牆垣之行為。是核被告如犯
    罪事實欄一㈠所為，係犯刑法第321條第1項第2款之踰越安全
    設備竊盜罪；另如犯罪事實欄一㈡所為，則係犯同款之踰越
    牆垣竊盜罪。
　㈡被告固有起訴書所載之前科紀錄，然檢察官就被告構成累犯
    之事實及應加重其刑之事項，並未具體指出證明之方法，參
    照最高法院刑事大法庭110年度台上大字第5660號裁定意旨
    ，本院僅將該等前科紀錄列為刑法第57條第5款所定「犯罪
    行為人之品行」之審酌事項，而不依刑法第47條第1項規定
    將被告論以累犯並加重其刑，併此敘明。
　㈢爰審酌被告前有多次竊盜犯罪前科，其中於107年間所犯之竊
    盜罪，經本院分別以107年度中簡字第2454號判決、108年度
    易字第317號判決各判處有期徒刑5月、5月，均已確定，上
    開2案復經本院以108年度聲字第2325號裁定合併定執行有期
    徒刑8月確定，並與其他竊盜之前案案件接續執行，於106年
    11月27日縮短刑期假釋出監，且於110年6月11日保護管束期
    滿未經撤銷視為執行完畢，有臺灣高等法院被告前案紀錄表
    在卷可稽（見本院卷第15至43頁），是其經前案偵審及執行
    之教訓後，仍未能深切反省警惕而再犯相同罪質之本案竊盜
    犯行，足見其法治觀念不足，未能記取過錯，素行難認良好
    ，實不宜輕縱；其不思以正途賺取所需，貪圖私利而竊取告
    訴人等之財物，顯然欠缺對他人財產權之尊重，其守法觀念
    尚有不足，所為亦已造成社會治安及他人財產權相當程度之
    危害；兼衡其犯罪手段尚屬平和，犯後已坦承犯行，但未與
    告訴人等商談和解，亦未賠償其等所受損害之態度；兼衡被
    告於本院審理時自陳為國中肄業、為系統櫃師傅、日薪1,80
    0至2,000元、未婚、無子女、家裡有同住之父母需要撫養之
    智識程度及經濟狀況（詳見本院卷第71頁），暨本案之犯罪
    動機、目的、犯罪所生之危害及所獲利益等一切情狀，分別
    量處如主文所示之刑，暨衡酌其所犯各罪侵害法益之異同、
    對侵害法益之加重效應及時間、空間之密接程度，而為整體
    評價後，定應執行刑如主文所示，以示懲儆。 
四、沒收部分：
　㈠按供犯罪所用之物、犯罪預備之物或犯罪所生之物，屬於犯
    罪行為人者，得沒收之，刑法第38條第2項前段定有明文。
    查扣案之黑色頭套1個及黑色手套1雙，均為被告持以供作本
    案2次竊盜犯行所用，且為被告所有之物，業據被告於本院
    審理時供承明確（見本院卷第68頁），自應依刑法第38條第
    2項前段規定，宣告沒收。
　㈡按犯罪所得，屬於犯罪行為人者，沒收之。前2項之沒收，於
    全部或一部不能沒收或不宜執行沒收時，追徵其價額，刑法
    第38條之1第1項前段、第3項分別定有明文。經查：被告本
    案所竊得現金共計65,116元【計算式：2,500＋62,616＝65,11
    6】及不詳廠牌之平板電腦2臺，均未據扣案，雖被告供稱其
    已將該2臺平板電腦丟棄等語（見偵卷第263頁），然無證據
    證明其所述屬實，又被告竊得之上揭物品，迄今均尚未實際
    合法發還被害人，復無刑法第38條之2第2項不宜執行沒收之
    情事，仍均屬被告本案之犯罪所得，自應依刑法第38條之1
    第1項前段、第3項規定，均宣告沒收，並諭知於全部或一部
    不能沒收或不宜執行沒收時，追徵其價額。
　㈢至扣案現金1,500元，被告於本院審理時供稱為其工作所得，
    非本案竊盜所得財物（見本院卷第68頁），又衡以員警前往
    被告居所搜索之時點，業已距離本案竊盜行為時間已達7日
    ，則被告辯稱其竊得現金業已花用一空等語，尚屬可採，且
    無證據證明扣案現金與本案有關，且非違禁物，自無從為沒
    收之諭知。
據上論斷，應依刑事訴訟法第299條第1項前段，刑法第321條第1
項第2款、第51條第5款、第38條第2項前段、第38條之1第1項前
段、第3項，刑法施行法第1條之1第1項，判決如主文。
本案經檢察官林俊杰提起公訴，檢察官蔣得龍到庭執行職務。
中　　華　　民　　國　　111 　年　　5 　　月　　17　　日
                  刑事第十庭    法  官  林芳如
以上正本證明與原本無異。
如不服本判決應於收受判決後20日內向本院提出上訴書狀，並應
敘述具體理由；其未敘述上訴理由者，應於上訴期間屆滿後20日
內向本院補提理由書（均須按他造當事人之人數附繕本）「切勿
逕送上級法院」。
告訴人或被害人如不服判決，應備理由具狀向檢察官請求上訴，
上訴期間之計算，以檢察官收受判決正本之日起算。
                                書記官  姚志鴻
中　　華　　民　　國　　111 　年　　5 　　月　　18　　日
附錄本案論罪科刑法條全文：
中華民國刑法第321條
犯前條第1項、第2項之罪而有下列情形之一者，處6月以上5年以
下有期徒刑，得併科50萬元以下罰金：
一、侵入住宅或有人居住之建築物、船艦或隱匿其內而犯之。
二、毀越門窗、牆垣或其他安全設備而犯之。
三、攜帶兇器而犯之。
四、結夥三人以上而犯之。
五、乘火災、水災或其他災害之際而犯之。
六、在車站、港埠、航空站或其他供水、陸、空公眾運輸之舟、
    車、航空機內而犯之。
前項之未遂犯罰之。